【裁判字號】    90,易,294
【裁判日期】    900920
【裁判案由】    毒品危害防制條例
【裁判全文】
臺灣宜蘭地方法院刑事判決                            九十年度易字第二九四號
    公  訴  人  臺灣宜蘭地方法院檢察署檢察官
    被      告  甲○○
右列被告因毒品危害防制條例案件，經檢察官提起公訴（九十年度毒偵字第六三八號
）及檢察官移請併案審理（九十年毒偵字第一００五號），本院判決如左：
    主  文
甲○○連續施用第二級毒品，處有期徒刑陸月，如易科罰金以參佰元折算壹日。
    事  實
一、甲○○前因施用第二級毒品案件，分經法院裁定執行觀察勒戒後，均認無繼續施
    用毒品傾向，分由台灣宜蘭地方法院檢察署檢察官於八十八年四月十五日以八十
    八偵字第一二四七號、八十九年七月十七日八十九年度毒偵緝字第二一九號為不
    起訴處分確定。竟不知悔改，復基於施用第二級毒品之概括犯意，自於九十年一
    月九日晚間九時五分許經警採尿送驗前回溯四日之某時起至九十年六月十八日採
    尿送驗回溯四日之某時止，在宜蘭縣不詳地點等處，連續施用第二級毒品甲基安
    非他命多次，而為警於九十年一月九日、九十年六月十八日採尿送驗後得知上情
    。
二、案經宜蘭縣警察局羅東分局報告台灣宜蘭地方法院檢察署檢察官偵查起訴。
    理  由
一、訊據被告甲○○矢口否認有上述犯行，辯稱：其已經將毒癮都改過了，並不知道
    驗尿後為何還呈現安非他命陽性反應，現已有正常工作，並未再施用安非他命云
    云。然查，被告於上述時間採尿送驗後，經以氣相層析質譜儀檢驗結果，均係呈
    甲基安非他命陽性反應，此有慈濟大學濫用藥物檢驗中心檢驗總表可憑。又「‧
    ‧‧甲基安非他命之成分之檢出與其投與方式、投與量、個人體質、採尿時間與
    檢測儀器之精密度等諸多因素有關，因此僅憑尿液中成安非他命陽性反應雖無法
    確實推算吸食時間距採尿時間之長短，惟依上述資料推斷，最長可能不會超過四
    日‧‧‧尿液中甲基安非他命之排出速率與尿液之酸鹼值有關，經查有吸食一小
    時後採尿檢出之文獻‧‧‧」，此有行政院衛生署藥物食品檢驗局八十一年二月
    八日（八一）藥檢壹字第一一五六號函附卷足憑，是被告甲○○確有於前述時間
    ，於不詳地點施用第二級毒品甲基安非他命，堪可認定。又被告因施用第二級毒
    品案件，分經法院裁定執行觀察勒戒後，均認無繼續施用毒品傾向，分由台灣宜
    蘭地方法院檢察署檢察官於八十八年四月十五日以八十八偵字第一二四七號、八
    十九年七月十七日以八十九年度毒偵緝字第二一九號為不起訴處分確定，有前述
    不起訴處分書、本院刑事裁定書、被告全國前案記錄表並經本院調閱上述卷宗核
    閱屬實，是被告三犯施用毒品犯行明確，應依法論科。
二、核被告所為，係犯毒品危害防制條例第十條第二項之施用第二級毒品罪。被告施
    用毒品前持有第二級毒品之低度行為，為施用之高度行為所吸收，不另論罪。被
    告多次犯行，時間緊接，所犯構成要件相同，顯係基於概括犯意為之，為連續犯
    ，應依法論以一罪並加重其刑。爰審酌被告犯罪之動機、目的、手段、所犯對社
    會國家成本之付出及影響、曾給予多次戒除毒癮之機會竟不知悔改及犯罪後態度
    良好等一切情狀，量處如主文所示之刑，並諭知易科罰金之折算標準。
據上論斷，應依刑事訴訟法第二百九十九條第一項前段、毒品危害防制條例第十條第
二項、刑法第十一條前段、第五十六條、第四十一條第一項、罰金罰鍰提高標準條例
第二條，判決如主文。
本案經檢察官廖允松到庭執行職務
中    華    民    國       九十       年       九       月     二十     日
                                      臺灣宜蘭地方法院刑事第二庭
                                          法  官  蔡  仁  昭
右正本證明與原本無異。
如不服本判決，應於判決送達後十日內，向本院提出上訴狀。（應附繕本）
                                          書記官  陳  旺  誠
中    華    民    國       九十       年       九       月     二十     日


司法院資訊處製作；財團法人民間司法改革基金會備份。
